最高法院刑事判決　　　　　　九十四年度台上字第四一三五號
　　上　訴　人　甲○○
　　　　　　　　乙○○
　　　　　　　　　　　　南路6.
上列上訴人等因偽造文書案件，不服台灣高等法院台南分院中華
民國九十年十二月二十六日第二審判決（九十年度上訴字第一五
六八號，起訴案號：台灣嘉義地方法院檢察署八十九年度偵字第
二一八五號、第三三五八號、第三八八七號、第四三八八號、第
四五二二號、第五八五八號、第六二八四號），提起上訴，本院
判決如下：
    主  文
上訴駁回。
    理  由
按刑事訴訟法第三百七十七條規定，上訴於第三審法院，非以判
決違背法令為理由，不得為之。是提起第三審上訴，應以原判決
違背法令為理由，係屬法定要件。如果上訴理由狀並未依據卷內
訴訟資料，具體指摘原判決不適用何種法則或如何適用不當，或
所指摘原判決違法情事，顯與法律規定得為第三審上訴理由之違
法情形，不相適合時，均應認其上訴為違背法律上之程式，予以
駁回。本件上訴人甲○○上訴意旨略稱：伊於原審否認犯罪並提
出有利之辯解與證據部分，原審未予調查，且未於判決理由論列
，率行論處伊行使偽造私文書罪刑，原判決有應於審判期日調查
之證據未予調查之違法等語。上訴人乙○○上訴意旨略稱：伊因
不知情，且受甲○○蓄意陷害，由甲○○交付偽造之醫師診斷證
明書，由伊持向勞工保險局（下稱勞保局）行使，原審未詳查事
實，遽認伊涉有不法，實有違誤。伊於偵審中，曾經請求鑑定診
斷證明書上之筆跡以證明伊未曾參予塗改、變造診斷證明書之內
容，原審漏未為該證據之調查，又未傳喚證人王家龍以調查伊是
否遭甲○○利用而參與犯罪，此均有應於審判期日調查之證據未
予調查之違法等語。
惟查原判決認定上訴人甲○○、乙○○二人有原判決事實欄所載
之犯行，因而維持第一審依牽連犯規定，從一重論處上訴人二人
共同連續行使變造私文書足以生損害於他人罪刑之判決，駁回其
二人在第二審之上訴，關於行使變造私文書部分，係依憑乙○○
於原審所為甲○○如何塗改變造如原判決附表一所示之診斷證明
書再交付伊行使之供述；甲○○於偵審中供認部分犯罪事實之供
述；與甲○○共同犯罪之江旻璋及證人施進輝、廖玉女、李廖樹
只、林長裕、李墨、周振榮、陳戴香、郭林鴛鴦、邱鍾勤娣、葉
如吟、林啟仁、陳山志、陳保廷、鄭束珠等人於偵查中之證述，
佐以卷附嘉義基督教醫院、馬偕紀念醫院內載原判決附表編號一
至編號十（編號四除外）所示殘廢診斷書上所蓋之醫師章係屬偽
造等情之函文（其函文字號詳如原判決理由欄一、之(二)所載）以
及卷附如原判決附表一編號一至編號十、附表二編號一至編號四
所示之殘廢診斷書、農保殘廢給付申請書、勞工保險給付申請書
、勞保局函文等書證，為其論罪之基礎，並明：(一)甲○○雖否
認部分行使偽造私文書犯行，乙○○亦否認有參與偽刻醫師印章
及塗改診斷證明書部分之犯行，然甲○○分別與共犯乙○○、江
旻璋共同犯罪部分，其共犯間對行使變造私文書之犯行有犯意聯
絡及行為分擔，即足以構成共同正犯，並不以參與全部犯行為必
要，其二人否認犯罪部分，與事實不符，係企圖推諉卸責，委無
足採等理由綦詳。從形式上觀察，原判決尚無違背法令之情形。
又按(一)甲○○於原審並未提出對其有利之證據並聲請原審法院調
查審酌該證據。有原審審判筆錄可稽。(二)乙○○於原審已就甲○
○變造醫師診斷證明書，再交由知情之伊持以行使之事實供認不
諱，原審佐以前揭事證，論定其共同行使偽造私文書犯行，自無
不合。且原審以事證明確，未再囑託鑑定機關鑑定相關診斷證明
書上之內容是否為乙○○親筆塗改變造，以及未再傳喚證人王家
龍到庭調查乙○○是否遭甲○○利用而參與犯罪等事項，均難遽
指有違背證據調查必要性之違誤。上訴人二人就行使偽造私文書
部分之其餘上訴意旨，係徒憑己見，就原審採證認事職權之適法
行使及原判決已論斷說明事項，重複為事實之爭辯，任指原判決
有上訴意旨指摘之違誤，均非合法之第三審上訴理由，該部分上
訴違背法律上之程式，應予駁回。又查關於刑法第三百三十九條
第一項之詐欺取財罪，依刑事訴訟法第三百七十六條第四款規定
，係屬不得上訴於第三審法院之案件。上訴人二人就原判決關於
行使偽造私文書部分之上訴，既經認為不合法，應從程序上予以
駁回，則其二人就牽連之詐欺取財部分所提起之上訴，亦無從併
為實體審理，該部分上訴應併認為不合法，而併予駁回。
據上論結，應依刑事訴訟法第三百九十五條前段，判決如主文。
中　　華　　民　　國　九十四　年　　八　　月　　四　　日
                      最高法院刑事第十庭
                          審判長法官  賴　忠　星
                                法官  王　居　財
                                法官  林　開　任
                                法官  林　立　華
                                法官  孫　增　同
      本件正本證明與原本無異
                                      書  記  官
中　　華　　民　　國　九十四　年　　八　　月　 十五　 日
                                                      Ｌ
